# Atef ABBASSI

#### **PROFIL**

Coordinateur PMO certifié Green Belt ayant une expérience professionnelle confirmée dans un environnement de développement et d'industrialisation d'équipements aéronautiques en matériaux composites, essentiellement pour Airbus. Homme de terrain curieux, engagé, avec de grandes capacités d'apprentissage et à relever les challenges.

## **EXPÉRIENCES PROFESSIONNELLES**

#### **Coordinateur PMO**

Safran Composite Seats Tunisie CST 04/2022 à actuel (Soliman, Tunisie)

- Participer à la mise en place et à l'optimisation de processus internes et de gestion de programmes et projets
- Auditer et assurer le respect des processus piloter un programme
- Mettre en place collecter et analyser les données des KPI
- Animer les les instances de pilotage des programmes et assurer que les Retex sont capitalisés et partagés
- Piloter et coordonner les passages des Jalons PROMPT
- Mettre en place les Obeya
- Organisation et animation des formations

#### Ingénieur Méthodes (En mission de chef de projet)

Safran Composite Tunisie COT De 05/2020 à 07/2022 (Dh'hari, Tunisie)

- Chef de projet Green Belt amélioration sertissage plots H160
- Piloter l'industrialisation des produits du programme EFS H160
- Préparer et animer les passages de Jalons
- Réaliser les macro planification des programmes et projets et estimer les coûts
- Assurer le suivi des risques et les actions avec l'équipe projet **Ingénieur Méthodes**

Safran Cabine Tunisie SCT De 08/2018 à 05/2022 (Grombelia, Tunisie)

- Piloter les projets d'innovations
- Participer aux chantiers de certification Black et Green Belt
- Manager fonctionnellement 2 agents méthodes
- Participer à la résolution des problèmes techniques
- Former les opérateurs sur les nouvelles méthodes de travail

#### **Stage PFE**

Zodiac Aerospace Tunisie De 02/2018 à 06/2018 (Dh'hari, Tunisie)

 Mise en place d'un chantier DMAIC pour améliorer le rendement de la machine automatique de découpe cuir TESEO



#### **FORMATION**

# Ingénieur en Génie Mécanique

École Nationale d'ingénieur

De 09/2015 à 07/2018 (Monastir, Tunisie)

Institut préparatoire aux écoles

d'ingénieurs

De 09/2012 à 07/2014 (Nabeul, Tunisie)

Rang 181 sur 1500 au concours national

#### Baccalauréat techniques

Lycée Mohamed Boudhina

De 09/2008 à 07/2012 (Hammamet, Tunisie)

Mention Bien

## COMPÉTENCES

- Leadership
- Conduite au changement
- Esprit d'équipe
- Autonomie et Agilité
- Amélioration continue

#### LOGICIELS

- Pack Office
- Power BI
- Planisware

#### **LANGUES**

- Français: langue maternelle
- Anglais: avancé
- Allemand: notions de bases